臺灣高雄地方法院民事裁定　　　　　　 99年度重訴字第182號
原　　　告　王秀春
原　　　告　沈皎
原　　　告　楊齡婷
原　　　告　楊文華
原　　　告　翁姚淑君
原　　　告　洪寶燦
原　　　告　鄭好專
原　　　告　朱艾琳
原　　　告　陳完
原　　　告　陳劉秀池
原　　　告　蘇秀美
原　　　告　陳銘正
原　　　告　陳庭彰
原　　　告　楊武照
原　　　告　周清松
原　　　告　楊璨榕
原　　　告　曾美麗
原　　　告　蕭文蓮
原　　　告　蔡易達
原　　　告　蔡孟龍
原　　　告　黃福隆
原　　　告　高麗婷更名前為高.
原　　　告　詹蕙嬪
原　　　告　吳招治
原　　　告　許景涵
原　　　告　蔡正芳
原　　　告　邱倫
原　　　告　陳美鳳
原　　　告　曹卉婕
原　　　告　鄭好瑞
原　　　告　許道柏
原　　　告　徐清芸
原　　　告　羅世東
共　　　同
訴訟代理人　陳永來律師
訴訟代理人　林宗儀律師
被　　　告　王益洲
被　　　告　吳卓憲
被　　　告　洪政堯
被　　　告　吳麗卿
被　　　告　蕭穎霞更名前為蕭.
被　　　告　王益聰
被　　　告　劉奕樑
被　　　告　林俊杰
被　　　告　陳長生
被　　　告　許鈞濱
被　　　告　郁麗榮
被　　　告　蘇毓淳
被　　　告　劉月紅
被　　　告　孫秀薇
被　　　告　蔣馨誼更名前為原.
被　　　告　張寶珠
被　　　告　成豐育樂事業股份有限公司
法定代理人　林沅翰
被　　　告　李俊維
被　　　告　吳貞瑩
被　　　告　張家淳
被　　　告　鳳城
被　　　告　任鳴鉅
被　　　告　李全教
上一人
訴訟代理人　謝依良律師
被　　　告　方文孜
上列當事人間請求損害賠償事件，原告於刑事訴訟程序（95年度
重金訴字第5 號及96年度重金訴字第37號）提起附帶民事訴訟（
98年度附民字第247 號），經本院刑事庭移送前來，本院裁定如
下：
    主  文
原告之訴及假執行之聲請均駁回。
訴訟費用由原告負擔。
    理  由
一、按因犯罪而受損害之人，於刑事訴訟程序得附帶提起民事訴
    訟，對於被告及依民法負賠償責任之人，請求回復其損害，
    刑事訴訟法第487 條第1 項定有明文。又該條項所定附帶民
    事訴訟之對象，除刑事被告外，固兼及於依民法負損害賠償
    責任之人，惟附帶民事訴訟之原告所主張之共同加害人，必
    以在刑事訴訟程序中經認定係共同侵權行為之人，始得謂為
    依民法負賠償責任之人，否則對之提起附帶民事訴訟，即難
    謂為合法。又刑事庭移送民事庭之附帶民事訴訟，僅移送前
    之訴訟行為準用關於刑事訴訟之規定，若移送後之訴訟程序
    ，則應適用民事訴訟法，故移送民事庭之附帶民事訴訟，縱
    其移送前提起此項訴訟，不合刑事訴訟法第487 條所定之要
    件，而有同法第502 條第1 項關於訴之不合法之規定情形時
    ，但其移送後之訴訟程序，既應適用民事訴訟法，即屬同法
    第249 條第1 項第6 款所謂起訴不備其他要件，仍應依該條
    款項之規定，以裁定駁回之（最高法院民國44年台抗字第 4
    號判例意旨及同院98年台抗字第610 號裁定意旨參照）。次
    按刑事法院得依刑事訴訟法第504 條第1 項規定，將附帶民
    事訴訟以裁定移送於該法院民事庭者，以刑事部分宣告被告
    有罪之判決者為限，至刑事訴訟諭知無罪、免訴、不受理之
    判決，刑事法院本應依同法第503 條第1 項前段規定以判決
    駁回原告之訴，如誤以裁定移送於民事庭，其訴之不合法，
    不因移送民事庭而受影響，受移送之民事庭應認原告之訴為
    不合法以裁定駁回之，最高法院66年臺上字第1094號判例，
    亦著有明文。
二、查，本件原告於本院95年度重金訴字第5 號及96年度重金訴
    字第37號以被告違反銀行法等刑事案件繫屬中提起附帶民事
    訴訟，主張被告王益洲成立「成豐集團」自稱該集團總裁，
    被告陳長生、劉奕樑、王益聰、李俊維則先後擔任訴外人即
    集團下「成豐開發股份有限公司」（下稱成豐開發）負責人
    ，被告吳麗為成豐開發之財務長，被告林俊杰為「成豐開
    發台中分公司」負責人，被告吳卓憲為成豐開發客服部負責
    人及「宏昇國際行銷有限公司」負責人，被告吳貞瑩為成豐
    開發之董事，被告張家淳為「成豐開發內湖分公司」之執行
    董事，被告洪政堯為成豐開發首席營業員及「成鑫投資股份
    有限公司」名義負責人，被告郁麗榮為成豐開發首席營業員
    及「成達投資股份有限公司」名義負責人，被告鳳城為被
    告「成豐育樂事業股份有限公司」（下稱成豐育樂公司）代
    理董事長，被告許鈞濱為成豐開發副總經理，被告蕭穎霞為
    成豐公司之會計人員，被告吳卓憲、孫秀薇、張寶珠、蘇毓
    淳、方文孜、劉月紅、蔣馨誼均為成豐開發之營業員，負責
    推銷被告王益洲位於苗栗縣大湖鄉○○段大湖土地開發案範
    圍外之土地。被告等明知非銀行不得經營收受存款，自民國
    92年間起，對外以共同開發大湖遊樂區為名義，向原告誆稱
    ：「公司在苗栗縣大湖遊樂區○地○○○段期間，每年固定
    分紅12％，各戶所投資金額，係購買公司開發土地，持有土
    地，共同開發大湖遊樂區和溫泉主題飯店，投資人購買土地
    後，交予陽信商業銀行股份有限公司（下稱陽信銀行）做土
    地信託，另投資滿3 年後，成豐開發保證以原價買回土地，
    縱投資人向銀行借款投資購買土地亦可從中獲取利益，投資
    人購買之土地係在大湖土地開發案範圍內，已通過審核或快
    通過審核」等利多，致使各原告誤信而與被告王益洲簽訂土
    地買賣契約（下稱系爭契約），由成豐開發擔任連帶保證人
    。雖系爭契約係以位於大湖土地開發案內之苗栗縣大湖鄉○
    ○段167-84地號等64筆土地為契約標的，惟實際上被告係取
    得位於大湖土地開發案外之土地，並由成豐開發簽發與投資
    額面額相同之本票、優先認購股票證明及憑證印信領取收執
    聯予原告收執作為擔保，原告即將購得之上開土地信託登記
    予陽信銀行，並簽訂信託契約書，陽信銀行則另與成豐開發
    簽訂契約，將土地出租予成豐開發從事開發工作，期間為3
    年，被告王益洲則代成豐開發支付陽信銀行每筆不動產信託
    管理費3,000 元，並由被告王益洲代成豐開發按月給付每坪
    每月600 元之租金予陽信銀行後，由陽信銀行將相當於年利
    率12％而顯不相當之信託收益報酬轉匯至原告所指定之帳戶
    。是實際上收取投資款及給付信託收益者均為被告王益洲，
    被告王益洲並支付旗下之營業員每坪3,250 元至5,000 元之
    佣金，支付成豐開發幹部每坪600 元之紅利，被告王益洲並
    由詐得款項中挪用其中數億元作為購買竹東「大聖御花園」
    （嗣改名「成豐夢幻世界」）之用。另被告自94年12月起，
    以投資理財為訴求向原告推介「休閒圓夢契約」，由原告以
    每坪6 萬元為1 單位，向被告王益洲、陳長生購買位於新竹
    縣竹東鎮○○段之「成豐夢幻世界」，並簽訂土地買賣契約
    書及休閒不動產圓夢契約書，原告並與成豐育樂公司簽訂會
    員期限1 至3 年不等之會員契約，保證原告每月可獲年利率
    6 ％至15％之現金回饋，成豐開發亦保證支付高於13％之回
    饋金，且被告王益洲、陳長生並擔保於會員期限屆滿後，無
    條件解除土地買賣契約並返還原告之土地買賣價金，被告王
    益洲及任鳴鉅更以簽訂履約擔保為誘因，致原告受騙簽約將
    投資款匯入被告王益洲、陳長生及訴外人王國清之銀行帳戶
    ，然嗣後被告王益洲、李全教竟將成豐開發名下「成豐夢幻
    世界」之竹東鎮○○段土地設定第2 順位抵押權予被告李全
    教，以淘空成豐開發之資產，使原告求償無門。又被告鳳
    城利用其為被告成豐育樂公司代理董事職務之便，與其餘被
    告共同詐騙原告，使原告購買上開圓夢契約，致原告受有投
    資款之損害，則被告成豐育樂公司依公司法之規定，自應與
    鳳城負連帶賠償之責。再者，被告王益洲與李全教共同偽
    造支票以虛構債權，並配合被告任鳴鉅所為之履約擔保契約
    ，被告李全教、任鳴鉅、鳳城在明知王益洲經營成豐夢幻
    世界係假投資真吸金之詐騙手法後，仍共同以虛構債權掏空
    成豐公司資產及變賣供擔保之不動產，則渠等自屬本件之共
    同侵權行為人。為此，爰依侵權行為之法律關係及銀行法與
    公司法之規定，請求：(一)被告成豐育樂公司、吳卓憲、王益
    洲、陳長生、劉奕樑、王益聰、李俊維、吳麗、林俊杰、
    吳貞瑩、張家淳、洪政堯、郁麗榮、鳳城、許鈞濱、蕭穎
    霞、任鳴鉅、李全教應連帶給付原告王秀春348 萬元。(二)被
    告成豐育樂公司、吳卓憲、王益洲、陳長生、劉奕樑、王益
    聰、李俊維、吳麗、林俊杰、吳貞瑩、張家淳、洪政堯、
    郁麗榮、鳳城、許鈞濱、蕭穎霞、任鳴鉅、李全教應連帶
    給付原告沈皎300 萬元。(三)被告成豐育樂公司、王益洲、陳
    長生、劉奕樑、王益聰、李俊維、吳麗、林俊杰、吳卓憲
    、吳貞瑩、張家淳、洪政堯、郁麗榮、鳳城、許鈞濱、蕭
    穎霞、任鳴鉅、李全教應連帶給付原告楊齡婷612 萬元。(四)
    被告成豐育樂公司、王益洲、陳長生、劉奕樑、王益聰、李
    俊維、吳麗、林俊杰、吳卓憲、吳貞瑩、張家淳、洪政堯
    、郁麗榮、鳳城、許鈞濱、蕭穎霞、任鳴鉅、李全教應連
    帶給付原告楊文華150 萬元。(五)被告成豐育樂公司、孫秀薇
    、王益洲、陳長生、劉奕樑、王益聰、李俊維、吳麗、林
    俊杰、吳卓憲、吳貞瑩、張家淳、洪政堯、郁麗榮、鳳城
    、許鈞濱、蕭穎霞、任鳴鉅、李全教應連帶給付原告翁姚淑
    君444 萬元。(六)被告成豐育樂公司、王益洲、陳長生、劉奕
    樑、王益聰、李俊維、吳麗、林俊杰、吳卓憲、吳貞瑩、
    張家淳、洪政堯、郁麗榮、鳳城、許鈞濱、蕭穎霞、任鳴
    鉅、李全教應連帶給付原告洪寶燦744 萬元。(七)被告成豐育
    樂公司、張寶珠、王益洲、陳長生、劉奕樑、王益聰、李俊
    維、吳麗、林俊杰、吳卓憲、吳貞瑩、張家淳、洪政堯、
    郁麗榮、鳳城、許鈞濱、蕭穎霞、任鳴鉅、李全教應連帶
    賠償原告鄭好瑞660 萬元。(八)被告成豐育樂公司、張寶珠、
    王益洲、陳長生、劉奕樑、王益聰、李俊維、吳麗、林俊
    杰、吳卓憲、吳貞瑩、張家淳、洪政堯、郁麗榮、鳳城、
    許鈞濱、蕭穎霞、任鳴鉅、李全教應連帶賠償原告鄭好專42
    萬元。(九)被告成豐育樂公司、郁麗榮、王益洲、陳長生、劉
    奕樑、王益聰、李俊維、吳麗、林俊杰、吳卓憲、吳貞瑩
    、張家淳、洪政堯、鳳城、許鈞濱、蕭穎霞、任鳴鉅、李
    全教應連帶賠償原告朱艾琳948 萬元。(十)被告成豐育樂公司
    、張寶珠、王益洲、陳長生、劉奕樑、王益聰、李俊維、吳
    麗、林俊杰、吳卓憲、吳貞瑩、張家淳、洪政堯、郁麗榮
    、鳳城、許鈞濱、蕭穎霞、任鳴鉅、李全教應連帶賠償原
    告陳完696 萬元。(十一)被告成豐育樂公司、張寶珠、王益洲、
    陳長生、劉奕樑、王益聰、李俊維、吳麗、林俊杰、吳卓
    憲、吳貞瑩、張家淳、洪政堯、郁麗榮、鳳城、許鈞濱、
    蕭穎霞、任鳴鉅、李全教應連帶賠償原告陳劉秀池366 萬元
    。(十二)被告成豐育樂公司、張寶珠、王益洲、陳長生、劉奕樑
    、王益聰、李俊維、吳麗、林俊杰、吳卓憲、吳貞瑩、張
    家淳、洪政堯、郁麗榮、鳳城、許鈞濱、蕭穎霞、任鳴鉅
    、李全教應連帶賠償原告蘇秀美60萬元。(十三)被告成豐育樂公
    司、張寶珠、王益洲、陳長生、劉奕樑、王益聰、李俊維、
    吳麗、林俊杰、吳卓憲、吳貞瑩、張家淳、洪政堯、郁麗
    榮、鳳城、許鈞濱、蕭穎霞、任鳴鉅、李全教應連帶賠償
    原告陳銘正138 萬元。(十四)被告成豐育樂公司、王益洲、陳長
    生、劉奕樑、王益聰、李俊維、吳麗、林俊杰、吳卓憲、
    吳貞瑩、張家淳、洪政堯、郁麗榮、鳳城、許鈞濱、蕭穎
    霞、任鳴鉅、李全教應連帶賠償原告陳庭彰144 萬元。(十五)被
    告成豐育樂公司、蘇毓淳、王益洲、陳長生、劉奕樑、王益
    聰、李俊維、吳麗、林俊杰、吳卓憲、吳貞瑩、張家淳、
    洪政堯、郁麗榮、鳳城、許鈞濱、蕭穎霞、任鳴鉅、李全
    教應連帶賠償原告楊武照419 萬元。(十六)被告成豐育樂公司、
    蘇毓淳、王益洲、陳長生、劉奕樑、王益聰、李俊維、吳麗
    、林俊杰、吳卓憲、吳貞瑩、張家淳、洪政堯、郁麗榮、
    鳳城、許鈞濱、蕭穎霞、任鳴鉅、李全教應連帶賠償原告
    周清松2, 200萬元。(十七)被告成豐育樂公司、方文孜、王益洲
    、陳長生、劉奕樑、王益聰、李俊維、吳麗、林俊杰、吳
    卓憲、吳貞瑩、張家淳、洪政堯、郁麗榮、鳳城、許鈞濱
    、蕭穎霞、任鳴鉅、李全教應連帶賠償原告楊璨榕902 萬元
    。(十八)被告成豐育樂公司、王益洲、陳長生、劉奕樑、王益聰
    、李俊維、吳麗、林俊杰、吳卓憲、吳貞瑩、張家淳、洪
    政堯、郁麗榮、鳳城、許鈞濱、蕭穎霞、任鳴鉅、李全教
    應連帶賠償原告曾美麗240 萬元。(十九)被告成豐育樂公司、
    鳳城、王益洲、陳長生、劉奕樑、王益聰、李俊維、吳麗
    、林俊杰、吳卓憲、吳貞瑩、張家淳、洪政堯、郁麗榮、許
    鈞濱、蕭穎霞、任鳴鉅、李全教應連帶賠償原告蕭文蓮1,80
    6 萬元。(二十)被告成豐育樂公司、劉月紅、王益洲、陳長生、
    劉奕樑、王益聰、李俊維、吳麗、林俊杰、吳卓憲、吳貞
    瑩、張家淳、洪政堯、郁麗榮、鳳城、許鈞濱、蕭穎霞、
    任鳴鉅、李全教應連帶賠償原告蔡易達470 萬元。被告成
    豐育樂公司、劉月紅、王益洲、陳長生、劉奕樑、王益聰、
    李俊維、吳麗、林俊杰、吳卓憲、吳貞瑩、張家淳、洪政
    堯、郁麗榮、鳳城、許鈞濱、蕭穎霞、任鳴鉅、李全教應
    連帶賠償原告蔡孟龍174 萬元。被告成豐育樂公司、張寶
    珠、張家淳、王益洲、陳長生、劉奕樑、王益聰、李俊維、
    吳麗、林俊杰、吳卓憲、吳貞瑩、洪政堯、郁麗榮、鳳
    城、許鈞濱、蕭穎霞、任鳴鉅、李全教應連帶賠償原告黃福
    隆1,800 萬元。被告成豐育樂公司、張寶珠、張家淳、王
    益洲、陳長生、劉奕樑、王益聰、李俊維、吳麗、林俊杰
    、吳卓憲、吳貞瑩、洪政堯、郁麗榮、鳳城、許鈞濱、蕭
    穎霞、任鳴鉅、李全教應連帶賠償原告高麗婷1,470 萬元。
    被告成豐育樂公司、張寶珠、張家淳、王益洲、陳長生、
    劉奕樑、王益聰、李俊維、吳麗、林俊杰、吳卓憲、吳貞
    瑩、洪政堯、郁麗榮、鳳城、許鈞濱、蕭穎霞、任鳴鉅、
    李全教應連帶賠償原告詹蕙嬪396 萬元。被告成豐育樂公
    司、林俊杰、王益洲、陳長生、劉奕樑、王益聰、李俊維、
    吳麗、吳卓憲、吳貞瑩、張家淳、洪政堯、郁麗榮、鳳
    城、許鈞濱、蕭穎霞、任鳴鉅、李全教應連帶賠償原告吳招
    治120 萬元。被告成豐育樂公司、林俊杰、王益洲、陳長
    生、劉奕樑、王益聰、李俊維、吳麗、吳卓憲、吳貞瑩、
    張家淳、洪政堯、郁麗榮、鳳城、許鈞濱、蕭穎霞、任鳴
    鉅、李全教應連帶賠償原告許景涵180 萬元。被告成豐育
    樂公司、被告孫秀薇、王益洲、陳長生、劉奕樑、王益聰、
    李俊維、吳麗、林俊杰、吳卓憲、吳貞瑩、張家淳、洪政
    堯、郁麗榮、鳳城、許鈞濱、蕭穎霞、任鳴鉅、李全教應
    連帶賠償原告蔡正芳162 萬元。被告成豐育樂公司、蔣馨
    誼、王益洲、陳長生、劉奕樑、王益聰、李俊維、吳麗、
    林俊杰、吳卓憲、吳貞瑩、張家淳、洪政堯、郁麗榮、鳳
    城、許鈞濱、蕭穎霞、任鳴鉅、李全教應連帶賠償原告邱倫
    834 萬元。被告成豐育樂公司、蘇毓淳、鳳城、王益洲
    、陳長生、劉奕樑、王益聰、李俊維、吳麗、林俊杰、吳
    卓憲、吳貞瑩、張家淳、洪政堯、郁麗榮、許鈞濱、蕭穎霞
    、任鳴鉅、李全教應連帶賠償原告陳美鳳168 萬。被告成
    豐育樂公司、王益洲、陳長生、劉奕樑、王益聰、李俊維、
    吳麗、林俊杰、吳卓憲、吳貞瑩、張家淳、洪政堯、郁麗
    榮、鳳城、許鈞濱、蕭穎霞、任鳴鉅、李全教應連帶賠償
    原告曹卉婕240 萬元。被告成豐育樂公司、孫秀薇、王益
    洲、陳長生、劉奕樑、王益聰、李俊維、吳麗、林俊杰、
    吳卓憲、吳貞瑩、張家淳、洪1 政堯、郁麗榮、鳳城、許
    鈞濱、蕭穎霞、任鳴鉅、李全教應連帶賠償原告許道柏822
    萬元。被告成豐育樂公司、王益洲、陳長生、劉奕樑、王
    益聰、李俊維、吳麗、林俊杰、吳卓憲、吳貞瑩、張家淳
    、洪政堯、郁麗榮、鳳城、許鈞濱、蕭穎霞、任鳴鉅、李
    全教應連帶賠償原告徐清芸210 萬元。被告成豐育樂公司
    、王益洲、陳長生、劉奕樑、王益聰、李俊維、吳麗、林
    俊杰、吳卓憲、吳貞瑩、張家淳、洪政堯、郁麗榮、鳳城
    、許鈞濱、蕭穎霞、任鳴鉅、李全教應連帶賠償原告羅世東
    1,026 萬元，及均自起訴狀繕本送達最後1 名被告翌日起至
    清償日止，按年息百分之5 計算之利息等情。
三、惟查：
  (一)本件附帶民事訴訟所依附之刑事訴訟程序認定之犯罪事實，
    僅係認定被告王益洲、劉奕樑及陳長生有共同違反銀行法之
    規定，因而分別判處被告劉奕樑及陳長生有期徒刑7 年8 月
    及7 年4 月，被告王益洲部分則經通緝，另行審結等情，有
    本院95年度重金訴字第5 號及96年度重金訴字第37號判決在
    卷可稽。按銀行法第125 條第1 項前段規定之違反銀行法第
    29條第1 項所規定「非銀行經營收受存款、受託經理信託資
    金、公眾財產或辦理國內外匯兌業務罪」屬涉及社會法益之
    犯罪，難認原告所主張之損害為此犯罪處罰規定所保護之法
    益範圍，原告所受損害，非因被告犯罪而直接發生者，尚不
    得據以提起刑事附帶民事訴訟。是此，原告既非被告王益洲
    、劉奕樑及陳長生本件違反銀行法犯罪行為之直接被害人，
    依前開判例要旨，其提起刑事附帶民事訴訟，請求被告王益
    洲、劉奕樑及陳長生連帶賠償，尚難認為合法。
  (二)此外，依本院上開刑事判決認定被告劉奕樑及陳長生並無涉
    犯常業詐欺之行為，且認定被告王益聰、吳麗、林俊杰、
    洪政堯、蕭穎霞、郁麗榮、許鈞濱、孫秀薇、張寶珠、蘇毓
    淳、方文孜、劉月紅、蔣馨誼、張家淳違反銀行法部分無罪
    ；又本院上開刑事判決亦未認定被告吳卓憲、李俊維、李全
    教、任鳴鉅、鳳城及吳貞瑩有與其它被告共同違反銀行法
    或常業詐欺之行為，甚被告林俊杰、陳長生、郁麗榮、劉月
    紅、吳卓憲、李俊維、李全教、任鳴鉅、鳳城、張家淳及
    吳貞瑩等人，同因涉嫌上述銷售「休閒圓夢契約」及簽定履
    約保證契約與設定抵押權等行為，確經檢察官以被告違反銀
    行法、背信罪及詐欺罪罪嫌不足為由予以不起訴處分確定，
    此有台灣台北地方法院檢察署98年度偵字第9417號及台灣高
    雄地方法院檢察署98年度7599號不起訴處分書在卷可參。揆
    諸上開說明，原告對被告王益聰、吳麗、林俊杰、洪政堯
    、蕭穎霞、郁麗榮、許鈞濱、孫秀薇、張寶珠、蘇毓淳、方
    文孜、劉月紅、蔣馨誼、張家淳、吳卓憲、李俊維、李全教
    、任鳴鉅、鳳城及吳貞瑩提起本件刑事附帶民事訴訟，即
    難認為合法。
  (三)再者，依本院上開刑事判決從未認定被告成豐育樂公司之法
    定代理人林沅翰或代理董事長鳳城有何違法銀行法、公司
    法或常業詐欺之行為，是此，原告依公司法第23條之規定請
    求被告成豐育樂公司負連帶損害賠償責任，亦無理由。
  (四)綜上所述，原告並非被告王益洲、劉奕樑及陳長生違反銀行
    法行為之直接被害人，且被告王益聰、吳麗、林俊杰、洪
    政堯、蕭穎霞、郁麗榮、許鈞濱、孫秀薇、張寶珠、蘇毓淳
    、方文孜、劉月紅、蔣馨誼、張家淳、吳卓憲、李俊維、李
    全教、任鳴鉅、鳳城、吳貞瑩及被告成豐育樂公司，依本
    院上開刑事判決均未認定渠等有違反銀行法、公司法或常業
    詐欺之行為，是原告對渠等提起附帶民事賠償部分，顯難認
    為合法，而刑事法院本應依刑事訴訟法第503 條第1 項前段
    規定以判決駁回原告之訴，惟刑事法院誤以裁定移送於本院
    民事庭，其訴之不合法，不因移送民事庭而受影響，本院民
    事庭自應認原告之訴為不合法，以裁定駁回之。而原告之訴
    既經駁回，其假執行之聲請亦失所附麗，應併予駁回。
四、爰依民事訴訟法第249 條第1 項第6 款、第95條、第78條，
    裁定如主文。
中    華    民    國   100    年    2     月    16    日
                  民事第一庭   法  官張茹棻
如不服本裁定應於送達後10日內向本院提出抗告狀，並繳納裁判
費新台幣1,000元。
中    華    民    國   100    年    2     月    16    日
                               書記官林瑞標